---
title: "106-2 大數據分析方法 作業二"
output: github_document
author: B0444241胡洺碩
---

作業完整說明[連結](https://docs.google.com/document/d/1aLGSsGXhgOVgwzSg9JdaNz2qGPQJSoupDAQownkGf_I/edit?usp=sharing)

學習再也不限定在自己出生的國家，台灣每年有許多學生選擇就讀國外的大專院校，同時也有人多國外的學生來台灣就讀，透過分析[大專校院境外學生人數統計](https://data.gov.tw/dataset/6289)、[大專校院本國學生出國進修交流數](https://data.gov.tw/dataset/24730)、[世界各主要國家之我國留學生人數統計表](https://ws.moe.edu.tw/Download.ashx?u=C099358C81D4876CC7586B178A6BD6D5062C39FB76BDE7EC7685C1A3C0846BCDD2B4F4C2FE907C3E7E96F97D24487065577A728C59D4D9A4ECDFF432EA5A114C8B01E4AFECC637696DE4DAECA03BB417&n=4E402A02CE6F0B6C1B3C7E89FDA1FAD0B5DDFA6F3DA74E2DA06AE927F09433CFBC07A1910C169A1845D8EB78BD7D60D7414F74617F2A6B71DC86D17C9DA3781394EF5794EEA7363C&icon=..csv)可以了解103年以後各大專院校國際交流的情形。請同學分析以下議題，並以視覺化的方式呈現分析結果，呈現103年以後大專院校國際交流的情形。



## 來台境外生分析
### 資料匯入與處理
```{r dataloadToTWN}
library(dplyr)
library(jsonlite)
library(readr)
library(curl)
library(knitr)

data103c <- fromJSON("https://quality.data.gov.tw/dq_download_json.php?nid=6289&md5_url=25f64d5125016dcd6aed42e50c972ed0")
data103s <- fromJSON("https://quality.data.gov.tw/dq_download_json.php?nid=6289&md5_url=a6d1469f39fe41fb81dbfc373aef3331")
data104c <- fromJSON("https://quality.data.gov.tw/dq_download_json.php?nid=6289&md5_url=4d3e9b37b7b0fd3aa18a388cdbc77996")
data104s <- fromJSON("https://quality.data.gov.tw/dq_download_json.php?nid=6289&md5_url=8baeae81cba74f35cf0bb1333d3d99f5")
data105c <- fromJSON("https://quality.data.gov.tw/dq_download_json.php?nid=6289&md5_url=19bedf88cf46999da12513de755c33c6")
data105s <- fromJSON("https://quality.data.gov.tw/dq_download_json.php?nid=6289&md5_url=1a485383cf9995da679c3798ab4fd681")
data106c <- fromJSON("https://quality.data.gov.tw/dq_download_json.php?nid=6289&md5_url=50e3370f9f8794f2054c0c82a2ed8c91")
data106s <- fromJSON("https://quality.data.gov.tw/dq_download_json.php?nid=6289&md5_url=883e2ab4d5357f70bea9ac44a47d05cc")

i <- NULL
j <- NULL
TotalCountry <- NULL
Total <- NULL
```

### 哪些國家來台灣唸書的學生最多呢？ 
```{r ToTWNCountry}
for (i in 3:11) {
  data103c[,i]<-as.numeric(data103c[,i])
  data104c[,i]<-as.numeric(data104c[,i])
  data105c[,i]<-as.numeric(data105c[,i])
  data106c[,i]<-as.numeric(data106c[,i])
}
data103c$total103 <- rowSums(data103c[,3:11])
data104c$total104 <- rowSums(data104c[,3:11])
data105c$total105 <- rowSums(data105c[,3:11])
data106c$total106 <- rowSums(data106c[,3:11])
TotalCountry <- full_join(data103c,data104c,by="國別")
TotalCountry[,3:11] <- list(NULL)
TotalCountry[,4:13] <- list(NULL)
TotalCountry[,1] <- list(NULL)
TotalCountry <- full_join(TotalCountry,data105c,by="國別")
TotalCountry[,4:13] <- list(NULL)
TotalCountry <- full_join(TotalCountry,data106c,by="國別")
TotalCountry[,5:14] <- list(NULL)
TotalCountry[is.na(TotalCountry)] <- 0
TotalCountry$total <- rowSums(TotalCountry[,2:4])
TotalCountry[,2:5] <- list(NULL)

ans1_1 <- TotalCountry[order(TotalCountry$total,decreasing = T),]
kable(head(ans1_1,10))
```

### 哪間大學的境外生最多呢？
```{r ToTWNUniversity}
for(i in 4:12){
  if(i==10){
    data103s[,i] <- gsub("…",0,data103s[,i])
    data104s[,i] <- gsub("…",0,data104s[,i])
  }
  data103s[,i]<-as.numeric(data103s[,i])
  data104s[,i]<-as.numeric(data104s[,i])
  data105s[,i]<-as.numeric(data105s[,i])
  data106s[,i]<-as.numeric(data106s[,i])
}

data104s <- data104s[-151,]
data105s <- data105s[-151,]
data106s <- data106s[-151,]
Total <- data103s
Total[,4:12] <- list(NULL)
Total$total103 <- rowSums(data103s[,4:12])
Total$total104 <- rowSums(data104s[,4:12])
Total$total105 <- rowSums(data105s[,4:12])
Total$total106 <- rowSums(data106s[,4:12])
Total$total <- rowSums(Total[,4:7])
Total[,4:7] <- list(NULL)

ans1_2 <- Total[order(Total$total,decreasing = T),]
kable(head(ans1_2,10))
```
  
### 各個國家來台灣唸書的學生人數條狀圖
```{r ToTWNCountryBar}
library(ggplot2)
ggplot(data=TotalCountry,
       aes(x=國別,y=total))+geom_bar(
       stat = "identity",fill="cornflowerblue")+
  geom_text(aes(label=TotalCountry$total),color = "red",vjust = -1)+
  theme_light()

```

### 各個國家來台灣唸書的學生人數面量圖
```{r ToTWNCountryMap}
library(choroplethr)
countryname<-read_csv("C:/Users/mins/Desktop/CountriesComparisionTable.csv")
colnames(countryname)<-c("ISO3","English","國別")
ETotalCountry<-merge(TotalCountry,countryname,by="國別")
colnames(ETotalCountry)<-c("國別","value","ISO3","region")
ETotalCountry[5,2]<-ETotalCountry[5,2]+ETotalCountry[91,2]+ETotalCountry[159,2]
ETotalCountry[107,2]=ETotalCountry[107,2]+ETotalCountry[108,2]
ETotalCountry<-ETotalCountry%>%
  subset(region!="Unmatch")%>%
  subset(國別!="索馬利蘭共和國")
ans3<-country_choropleth(ETotalCountry)
ans3
```

## 台灣學生國際交流分析

### 資料匯入與處理
```{r dataloadFromTWN}
twout <- read_csv("C:/Users/mins/Desktop/Student_RPT_07.csv")
twout[,14:15] <- list(NULL)
twout<-twout[-c(1:14977),]
```

### 台灣大專院校的學生最喜歡去哪些國家進修交流呢？
```{r FromTWNCountry}
outCountry <- twout%>%
  group_by(`對方學校(機構)國別(地區)`)%>%
  summarise(sum=sum(小計))
ans4_1<-outCountry[order(outCountry$sum,decreasing=T),]
kable(head(ans4_1,10))
```

### 哪間大學的出國交流學生數最多呢？
```{r FromTWNUniversity}
outSchool<-twout%>%
  group_by(學校名稱)%>%
  summarise(sum=sum(小計))
ans4_2<-outSchool[order(outSchool$sum,decreasing=T),]
kable(head(ans4_2,10))
```

### 台灣大專院校的學生最喜歡去哪些國家進修交流條狀圖
```{r FromTWNCountryBar}
ggplot(data=outCountry,
       aes(x=`對方學校(機構)國別(地區)`,y=sum))+geom_bar(
       stat = "identity",fill="cornflowerblue")+
  geom_text(aes(label=outCountry$sum),color = "blue",vjust = -1)+
  theme_light()
```

### 台灣大專院校的學生最喜歡去哪些國家進修交流面量圖
```{r FromTWNCountryMap}
countryname<-read_csv("C:/Users/mins/Desktop/CountriesComparisionTable.csv")
colnames(countryname)<-c("ISO3","English","對方學校(機構)國別(地區)")
FTotalCountry<-merge(outCountry,countryname,by="對方學校(機構)國別(地區)")
colnames(FTotalCountry)<-c("國別","value","ISO3","region")
FTotalCountry<-FTotalCountry%>%
  subset(region!="Unmatch")
ans6 <- country_choropleth(FTotalCountry,num_colors = 9)
ans6
```

## 台灣學生出國留學分析

### 資料匯入與處理
```{r dataloadFromTWNAb}
cometotw <- read_csv("https://ws.moe.edu.tw/Download.ashx?u=C099358C81D4876CC7586B178A6BD6D5062C39FB76BDE7EC7685C1A3C0846BCDD2B4F4C2FE907C3E7E96F97D24487065577A728C59D4D9A4ECDFF432EA5A114C8B01E4AFECC637696DE4DAECA03BB417&n=4E402A02CE6F0B6C1B3C7E89FDA1FAD0B5DDFA6F3DA74E2DA06AE927F09433CFBC07A1910C169A1845D8EB78BD7D60D7414F74617F2A6B71DC86D17C9DA3781394EF5794EEA7363C&icon=..csv")
cometotw[,4:6] <-list(NULL)
```

### 台灣學生最喜歡去哪些國家留學呢？
```{r FromTWNAb}
  ans7<-cometotw[order(cometotw$總人數,decreasing=T),]
kable(head(ans7,10))
```

### 台灣學生最喜歡去哪些國家留學面量圖
```{r FromTWNAbMap}
countryname<-read_csv("C:/Users/mins/Desktop/CountriesComparisionTable.csv")
colnames(countryname)<-c("ISO3","English","國別")
result8<-merge(ans7,countryname,by="國別")
colnames(result8)<-c("國別","洲別","value","ISO3","region")
result8 <- result8%>%
    subset(region!="Unmatch")
ans8 <- country_choropleth(result8,num_colors = 9)
ans8

```

## 綜合分析

請問來台讀書與離台讀書的來源國與留學國趨勢是否相同(5分)？想來台灣唸書的境外生，他們的母國也有很多台籍生嗎？請圖文並茂說明你的觀察(10分)。